【裁判字號】    92,易,1480
【裁判日期】    920605
【裁判案由】    竊盜
【裁判全文】
臺灣臺中地方法院刑事判決                        九十二年度易字第一四八號
    公  訴  人  臺灣臺中地方法院檢察署檢察官
    被      告  丙○○
右列被告因竊盜案件，經檢察官提起公訴（九十一年度偵字第二０五六三號），本院
判決如左：
    主  文
丙○○連續竊盜，累犯，處有期徒刑捌月。扣案機車鑰匙壹支，沒收。
    事  實
一、丙○○素行不佳，前有違反槍砲彈藥刀械管制條例案件、贓物、公共危險、恐嚇
    取財及多次竊盜前科，最近一次係於民國（下同）八十七年間因竊盜案件，經臺
    灣高等法院臺中分院判處有期徒刑一年十月，刑前強制工作三年確定，甫於九十
    一年一月二十三日縮短刑期執行完畢。猶不知悔改，基於意圖為自己不法所有之
    概括犯意，連續於九十一年三月十七日晚上十一時許、九十一年十月三日凌晨五
    時許，在臺中縣后里鄉○○路一一七號前、臺中縣后里鄉○○路○段三０九號前
    ，以不詳方式竊取甲○○有之車號ＫＣＹ—４７５號機車，復以自備鑰匙一支竊
    取乙○○所有之ＢＺＪ—８６０（起訴書誤載為４７５）號機車，得手後均留供
    己用；並於九十一年十月三日竊得前開乙○○所有之ＢＺＪ—８６０號機車後，
    將該車車牌卸下，改懸掛其之前於九十一年三月十七日竊得之甲○○所有之車號
    ＫＣＹ—４７５號機車車牌，並將甲○○之前開機車車身出售予廢棄物回收業者
    。嗣經丙○○之同居人吳美華（業經不起訴處分）於九十一年十月二十日晚間七
    時四十分許，騎乘前開乙○○所有之改懸掛ＫＣＹ—４７５號車牌之機車於臺中
    縣后里鄉○○路后里加油站前為警查獲，並當場扣得機車鑰匙一支，而查悉上情
    。
二、案經臺中縣警察局大甲分局移送臺灣臺中地方法院檢察署檢察官偵查起訴。
    理  由
一、訊據被告丙○○矢口否認右開犯行，辯稱：伊車庫就在路邊，不知道同居人吳美
    華所騎乘之懸掛ＫＣＹ—４７５號車牌之被害人乙○○所有之機車為何會在伊家
    中車庫出現云云。惟查：右開犯罪事實業據被害人甲○○、乙○○於警訊中指述
    綦詳；另偵查中之同案被告吳美華於警訊時陳稱：「我不知道該車從何而來，我
    看見丙○○在數天前有騎乘該部ＫＣＹ—４７５號機車，然後我才騎的。‧‧‧
    」、「我是從后里鄉○○村○○路一二九號住宅內騎出來的，我因看見丙○○在
    騎用，該車也是丙○○牽入住宅內，所以我才會去騎它，我與丙○○係同居關係
    。」、「我們約於十月初（某日不詳）開始騎用，我知道丙○○沒能力購買，所
    以知情是他偷來的。‧‧‧」等語，並於偵訊時供稱：「（問：機車何來？）我
    在丙○○家中牽的，我騎時機車就掛此車牌。」、「（問：十月時有騎一輛機車
    被警查獲？）是的，是丙○○偷的，他之前也偷了好幾部機車。」、「我看到他
    把機車解體，零件拿去買給收破爛的。」、「（問：本案之機車他原本放在何處
    ？）放在他住處旁的車庫裡，房子是平房，外面有圍牆。」等語，衡諸偵查中之
    同案被告吳美華於歷次警訊、偵查中就被告丙○○竊車之時點、竊車後放置之位
    置所在等情均陳述綦詳，且被害人乙○○之機車遭發現時，照後鏡及大鎖均不知
    去向一節，亦據被害人乙○○於警訊中指述甚明，並有機車相片二紙在卷可稽，
    核與偵查中之同案被告吳美華所述被告均係將竊得之機車解體，把零件賣給舊貨
    商等節相符。況偵查中之同案被告吳美華與被告丙○○乃同居關係，當無枉詞陷
    害之理，所述應堪可採信。被告丙○○雖辯稱：伊車庫就在路邊，不知道是誰放
    的；吳美華是伊同居人，精神狀況不佳亂說話云云。惟查，前開由吳美華騎乘遭
    查獲之機車及所懸掛之車牌乃失竊不見等節，業據被害人甲○○、乙○○指述綦
    詳；又一般竊取機車無非係用供代步使用，鮮有將竊得之機車改停放於他人車庫
    內之理，則該車若非被告丙○○所竊取，當無遭人停放於騎自宅邊車庫內之可能
    ；又偵查中之同案被告吳美華固曾經認定「疑有精神病或智能障礙」之現象，有
    行政院衛生署豐原醫院九十二年一月七日出具之署豐醫字第八號診斷證明書一紙
    在卷可稽，惟該部分並未曾經鑑定機關依精神鑑定程序認定，要難以之認定同案
    被告吳美華所述不可採信；且同案被告吳美華於歷次警訊時之陳述均未出現與事
    理顯不相符之供述，於偵訊中亦能明白就公訴人所提出之問題為方向無訛之回答
    ，並能自行於筆錄及相關書證上簽名，顯然於一般日常事物之辨識能力並無迥異
    於常人之處，被告所辯，均洵屬卸責之詞而不足為採。此外，復有贓物認領保管
    單二紙、車籍作業系統—查詢認可資料一份、相片二張及扣案機車鑰匙一支附卷
    可稽。從而，本件被告丙○○前開犯行乃屬事證明確，堪予認定。
二、核被告丙○○所為，係犯刑法第三百二十條第一項之普通竊盜罪。其先後二次竊
    取他人機車，時間緊接，所犯罪名相同，顯係基於概括之犯意為之，為連續犯，
    爰依刑法第五十六條之規定以一罪論，並加重其刑。又被告丙○○前有違反槍砲
    彈藥刀械管制條例案件、贓物、公共危險、恐嚇取財及多次竊盜前科，最近一次
    於八十七年間因竊盜案件，經臺灣高等法院臺中分院判處有期徒刑一年十月，刑
    前強制工作三年確定，甫於九十一年一月二十三日縮短刑期執行完畢，有臺灣高
    等法院被告全國前案紀錄表一份在卷可稽，其五年以內再犯本件有期徒刑以上之
    罪，為累犯，應依刑法第四十七條規定加重其刑，並遞加重之。爰審酌被告曾有
    多次竊盜前科，經執行後仍不知悔改，且犯後非但不承認其犯行，猶圖矯飾卸責
    ，顯見未能記取教訓以及斟酌被告之智識程度、犯案動機、情節等情，量處如主
    文所示之刑。末查，扣案之機車鑰匙乃插於被害人乙○○所有之機車上，業據同
    案被告吳美華於警訊中陳述甚明，堪信為被告丙○○竊取機車所用之物品，既為
    供本件被告丙○○犯罪所用之物，爰依刑法第三十八條第一項第二款之規定，予
    以沒收，附此敘明。
三、又被告雖曾於九十一年三月二十六日犯有攜帶兇器竊盜未遂罪，並經本院於九十
    一年八月二十八日判處有期徒刑六月，如易科罰金，以銀元三百元折算一日而於
    同年九月三十日確定，惟被告丙○○該次係因前往被害人陳榮光、廖小雲家中討
    論有關其肥料遭同居人吳美華賣予被害人等之事時，見被害人家中庭院車庫旁放
    有一電魚用之電瓶，遂趁四下無人之際而予以竊取，惟離開現場前即為警所逮獲
    等節，有本院九十一年易字第一四七二號判決一份在卷可稽，則由其所竊取之物
    品種類以及竊取物品之目的以觀，均與本件有所不同，堪信本件與該次之竊盜未
    遂犯行，並未有何連續犯之裁判上一罪關係，併此敘明。
據上論斷，應依刑事訴訟法第二百九十九條第一項前段，刑法第五十六條、第三百二
十條第一項、第四十七條、第三十八條第一項第二款，罰金罰鍰提高標準條例第一條
前段，判決如主文。
中      華      民      國      九十二      年      六      月    五    日
                            臺灣臺中地方法院刑事第七庭
                                        法  官 林學晴
右正本證明與原本無異。
如不服本判決，應於送達後十日內向本院提出上訴狀（須附繕本），上訴於臺灣高等
法院臺中分院。
                                        書記官
中      華      民      國      九十二      年      六      月    五    日
附錄論罪科刑法條
中華民國刑法第三百二十條
 (普通竊盜罪、竊佔罪)
意圖為自己或第三人不法之所有，而竊取他人之動產者，為竊盜罪，處五
年以下有期徒刑、拘役或五百元以下罰金。
意圖為自己或第三人不法之利益，而竊佔他人之不動產者，依前項之規定
處斷。
前二項之未遂犯罰之。


司法院資訊處製作；財團法人民間司法改革基金會備份。
